台灣台中地方法院刑事判決　　　　　　　　　　　　九十一年度易字第二三九八號
　　公　訴　人　臺灣臺中地方法院檢察署檢察官
　　被　　　告　丙○○
右列被告因違反商標法案件，經檢察官提起公訴（九十一年度偵字第一四五五二號）
，本院判決如左：
    主  文
丙○○連續明知為於同一商品，使用相同於他人註冊商標之圖樣之商品而販賣，處有
期徒刑月，如易科罰金，以佰元折算壹日。
扣案仿冒如附表貳所示商標圖樣之如附表壹內容所示之服飾均沒收。
    事  實
一、丙○○明知如附表二編號一、二所示之商標圖樣，分別係瑞士商乙○兒股份有限
    公司（下稱乙○兒公司）及義商甲○歡甲○公司（下稱甲○公司），向我國經濟
    部中央標準局（現改為經濟部智慧財產局）申請註冊取得商標專用權（註冊號數
    、指定使用之商品及專用期限均詳如附表二所載），均尚在專用期間內；竟基於
    意圖營利及欺騙他人之概括犯意，明知某不詳姓名年籍之李姓成年男子所販售之
    仿冒上開商標圖樣之服飾均係仿冒服飾，仍以每件新台幣（下同）二百八十元至
    三百五十元不等之價格販入，並自九十一年七月初起，在其擺設於臺中市○○○
    ○街一號前之攤位，以每件五百九十元至六百九十元不等之價格，連續販售予不
    特定之客人牟利。嗣於九十一年七月二十三日晚上八時許，在上址為警當場查獲
    ，並扣得如附表一所示仿冒上開商標圖樣之服飾共計十一件。
二、案經乙○兒公司、甲○公司訴請臺中市警察局移送臺灣臺中地方法院檢察署檢察
    官偵查起訴。
    理  由
一、訊據被告丙○○固坦承於前開時、地擺攤販售使用相同於告訴人乙○兒公司及甲
    ○公司同一商品之註冊商標圖樣之商品牟利之犯行，惟辯稱：伊並不知販售上開
    商品係仿冒品，且直至為警查獲時均未曾販出過云云。惟查，右揭事實，業據被
    告於警訊、偵查中坦承不諱，並有查獲仿冒商標「ＧＵＣＣＩ」等如附表二所示
    圖樣之如附表一內容所示之服飾扣案可資佐證。再前開如附表二所示「ＧＵＣＣ
    Ｉ」等商標之圖樣，已據告訴人甲○公司等（詳如附表二所示之專用權人公司）
    在我國為註冊登記，取得使用於如附表二所示之商品，與其他應屬於同一類一切
    商品之商標專用權，此有中央標準局商標註冊證影本二紙附於偵查卷宗可憑，且
    扣案仿冒「ＧＵＣＣＩ」等商標圖樣之商品，係使用他人註冊商標之仿冒品乙節
    ，亦經瑞士鐘錶同業公會臺灣連絡處主任丁○○鑑定無訛，有其警訊筆錄在卷足
    稽，復有扣案服飾之照片三幀在卷可按。又如附表二所示「ＧＵＣＣＩ」等商標
    之圖樣，非僅於我國經濟部中央標準局註冊登記，受我國商標法保護外，尚為國
    際上及消費者等相關大眾所共知之商標，而所販售之相關商品亦屬高價位商品，
    被告復因該品牌之著名易於銷售而予購入，再加價賣出，則被告豈有不知該些服
    飾係仿冒他人商標之商品之理，況被告販售上開商品以牟利為目的，對於其所販
    售之商品是否為消費者接受、暢銷與否，自當較一般消費者具有更高之注意能力
    ，則其對於販售之商品印有如附表二所示之商標圖樣，乃知名品牌之仿品，自無
    不知之理；此外，被告既自九十一年七月初起即行販售該類服飾，且銷售價格亦
    為低廉，當無可能遲至查獲時止均未售出，況被告於警訊中復供承：「我販賣仿
    冒乙○兒、甲○牌服飾至今約賺新台幣四、五仟元左右。」等語，顯見被告所辯
    不知所販入之商品為仿冒品，且均未售出云云，顯係事後卸責之詞，不足採信。
    本件事證明確，被告犯行洵堪認定。
二、核被告所為，係違反商標法第六十三條之販賣仿冒商品罪。又被告先後多次販售
    之犯行，時間緊接，所犯構成要件相同之罪名，顯係基於概括之犯意反覆為之，
    應依刑法第五十六條連續犯之規定以一罪論，並加重其刑。爰審酌被告之素行良
    好，惟其以販售服飾為業，對於知名品牌之服飾應知之甚詳，竟仍販入上開侵害
    他人商標專用權之服飾，實不宜輕縱，然其犯後坦承犯行，態度良好，已有悔意
    等一切情狀，量處如主文所示之刑，並諭知易科罰金之折算標準。扣案之如附表
    一所示之服飾十一件，係仿冒他人註冊商標之商品，依商標法第六十四條規定，
    不問屬於犯人與否，均應依法宣告沒收之。
據上論斷，應依刑事訴訟法第二百九十九條第一項前段，商標法第六十三條、第六十
四條，刑法第十一條前段、第五十六條、第四十一條第一項前段，罰金罰鍰提高標準
條例第二條，判決如主文。
中      華      民      國    九十一    年      十      月     十一     日
                                臺灣臺中地方法院刑事第六庭
                                    法  官  許  月  馨
右正本證明與原本無異。
如不服本判決，應於判決送達後十日內向本院提出上訴狀，上訴於臺灣高等法院臺中
分院( 須附繕本 )。
                                    書記官
中      華      民      國    九十一    年      十      月     十一     日
所犯法條：
商標法第六十三條
明知為前條商品而販賣、意圖販賣而陳列、輸出或輸入者，處一年以下有期徒刑、拘
役或科或併科新臺幣五萬元以下罰金。
附表一
┌───┬──────────────┬─────────┬──────┐
│編號  │物    品    名    稱        │  數        量    │  備    註  │
├───┼──────────────┼─────────┼──────┤
│  一  │仿冒ＧＵＣＣＩ服飾          │四件              │            │
├───┼──────────────┼─────────┼──────┤
│  二  │仿冒ＣＨＡＮＥＬ服飾        │七件              │            │
└───┴──────────────┴─────────┴──────┘
